【裁判字號】    99,台上,7453
【裁判日期】    991202
【裁判案由】    違反槍砲彈藥刀械管制條例等罪
【裁判全文】
最高法院刑事判決            九十九年度台上字第七四五三號
上  訴  人  呂易昇
上列上訴人因違反槍砲彈藥刀械管制條例等罪案件，不服台灣高
等法院台中分院中華民國九十九年九月二十九日第二審判決（九
十九年度上訴字第一三五一號，起訴案號：台灣台中地方法院檢
察署九十八年度少連偵字第一一九、一三二號），提起上訴，本
院判決如下：
    主  文
上訴駁回。
    理  由
一、殺人未遂部分
按刑事訴訟法第三百七十七條規定，上訴於第三審法院，非以判
決違背法令為理由，不得為之。是提起第三審上訴，應以原判決
違背法令為理由，係屬法定要件。如果上訴理由書狀並未依據卷
內訴訟資料，具體指摘原判決不適用何種法則或如何適用不當，
或所指摘原判決違法情事，顯與法律規定得為第三審上訴理由之
違法情形，不相適合時，均應認其上訴為違背法律上之程式，予
以駁回。本件原判決維持第一審論處上訴人呂易昇關於殺人未遂
罪刑部分之判決，駁回其在第二審之上訴。已詳敘認定犯罪事實
之依據及憑以認定之理由，並對上訴人所辯各節，如何不足採信
，均依據卷內資料予以指駁說明，從形式上觀察，並無任何違背
法令之處。查證據之取捨及判斷，屬事實審法院之職權，苟其所
為之判斷，無違經驗法則及論理法則，即不能指為違法。原判決
依憑上訴人之部分自白，被害人張哲源及證人康東榮等人之指證
，中國醫藥大學附設醫院診斷證明書、病歷、傷勢照片、第一審
勘驗筆錄、法警製作之報告書及扣案之彈頭一顆、彈殼四個等證
據資料調查之結果，認定少女姜○○因騎乘機車遭同方向自後方
騎乘機車而來之張裕城於超車時發生擦撞，雙方各自召集友人談
判，一言不合，發生口角，心有不甘，即各自再召集十餘人繼續
談判，上訴人受邀，私自攜帶系爭槍、彈與會，見張哲源步行趨
近，來意不善，對空鳴槍一發示警，張哲源轉身走避，竟持系爭
槍、彈蹲下以平舉之姿勢，朝向張哲源等人接續射擊三發，其中
一發擊中張哲源之右大腿前側，貫穿右大腿內側，再穿透至左大
腿內側，彈頭停留在左大腿腿骨前方。嗣經送醫急救，始倖免於
難；並詳敘上訴人明知系爭槍、彈具有殺傷力，且與張哲源相距
僅雙手臂之長，稍一偏移，極可能射中要害，傷及人命，既有預
見，卻仍執意為之，確有殺人之不確定故意灼明。所為證據之取
捨及判斷，核無不合。至於原判決理由另載：「……在通常觀念
上，當為其所能預見……竟基於可預見開槍射殺人體……」等語
，僅係文字敘述是否妥適之問題，究於判決本旨無生影響，仍不
得據為上訴第三審之適法理由。上訴意旨未依據卷證資料，具體
指摘原判決如何違背法令，置原判決之論敘於不顧，仍執詞爭辯
伊採蹲姿或跪姿，單手平舉，槍口朝下射擊，並無殺人之不確定
故意，其行為僅止於過失傷害而已，原審未再調查比對伊持槍射
擊之高度、角度與被害人傷勢高度是否吻合，有調查未盡及理由
欠備之違法云云，對原審採證認事之職權行使，任意指摘，難謂
已符合首揭法定上訴要件，其上訴違背法律上之程式，應予駁回
。
二、違反槍砲彈藥刀械管制條例部分
查第三審上訴書狀，應敘述上訴之理由，其未敘述者，得於提起
上訴後十日內補提理由書於原審法院，已逾上述期間，而於第三
審法院未判決前仍未提出上訴理由書狀者，第三審法院應以判決
駁回之，刑事訴訟法第三百八十二條第一項、第三百九十五條後
段規定甚明。本件上訴人因違反槍砲彈藥刀械管制條例部分，不
服原審判決，於民國九十九年十月十四日提起上訴，並未敘述理
由，迄今逾期已久，於本院未判決前仍未提出，依上開規定，其
上訴自非合法，應予駁回。
據上論結，應依刑事訴訟法第三百九十五條，判決如主文。
中    華    民    國  九十九  年   十二   月    二    日
                      最高法院刑事第九庭
                          審判長法官  花  滿  堂  
                                法官  黃  正  興  
                                法官  洪  昌  宏  
                                法官  王  聰  明  
                                法官  黃  梅  月  
本件正本證明與原本無異
                                      書  記  官  
中    華    民    國  九十九  年   十二   月    三    日
                                                      K

司法院資訊處製作；財團法人民間司法改革基金會備份。
